臺灣高雄地方法院刑事判決　　　　　　　　　　　　九十一年度易字第三五一號
　　公　訴　人　臺灣高雄地方法院檢察署檢察官
　　被　　　告　丙○○○
右列被告因竊盜等案件，經檢察官提起公訴（九十一年度偵字第一九八六四號），本
院判決如左：
    主  文
丙○○○意圖為自己不法之所有，而侵占其他離本人所持有之物，處罰金壹仟元，如
易服勞役，以參佰元折算壹日。又連續竊盜，累犯，處有期徒刑肆月，如易科罰金，
以參佰元折算壹日。
    事  實
一、丙○○○前因違反肅清煙毒條例案件，先後經法院判處有期徒刑三年二月、三年
    四月確定，二罪接續執行，於民國八十七年三月十一日假釋出獄，保護管束期間
    至九十年九月三日止未經撤銷而執行完畢。詎猶不知悔改，於九十一年五月間某
    日，在高雄縣鳳山市○○○路鳳農市場內，拾獲戊○○○之皮包（內有戊○○○
    之機車駕照一枚）及丁○○之皮包（內有丁○○之學生證一枚）各一只（戊○○○之皮包係於八十八年十一月二十七日晚間十一時三十分許，在高雄市○○區○○路上，遭不詳年籍姓名之人搶奪，後經棄置於該處；丁○○之皮包係於九十一
    年五月二十七日上午九時三十分許，在高雄縣鳳山市鳳農市場內，遭不詳年籍姓
    名之人竊盜，後經棄置於該處），竟意圖為自己不法所有，將該二只脫離戊○○○、丁○○持有之皮包予以侵占入己。並另基於意圖為自己不法所有之概括犯意
    ，先於九十一年四月二十七日上午十一時三十分許，在高雄縣鳳山市鳳農市場內
    ，趁己○○不注意之際，徒手竊取己○○所有皮包一只（內有現金新台幣一萬元
    、己○○國民身分證一枚、信用卡三張、金融卡一張、支票三張；復於九十一年
    五月二十九日上午十時許，在高雄縣鳳山市鳳農市場內，見車號ＹＷ—七三四八
    號自小貨車車門未上鎖，即入內竊取乙○○所有之ＰＨＩＬＩＰＳ牌行動電話一
    具；再於同年月日上午十一時許，在高雄縣鳳山市鳳農市場內，見車號ＣＷ—四
    四八三號自小貨車未上鎖，即入內竊取甲○○所有諾基亞牌行動電話一具。得手
    後，現金供其平日生活花用，行動電話及證件等物則伺機變賣牟利。嗣於九十一
    年五月二十九日下午二時許，經警持搜索票前往高雄縣鳳山市○○里○○街六十
    巷三十四號執行搜索，於上址起獲前開戊○○○、丁○○、己○○之皮包三只、
    乙○○、甲○○之行動電話各一具，而循線查知上情。
二、案經高雄縣警察局鳳山分局移送臺灣高雄地方法院檢察署檢察官偵查起訴。
    理  由
一、訊據被告丙○○○對於九十一年五月二十九日上午十時許，在高雄縣鳳山市鳳農
    市場內，竊取被害人乙○○所有放置於自小貨車內之ＰＨＩＬＩＰＳ牌行動電話
    一具，及於同年月日上午十一時許，在高雄縣鳳山市鳳農市場內，竊取被害人甲○○所有放置於自小貨車內之諾基亞牌行動電話一具之事實坦承不諱，核與被害
    人乙○○、甲○○指述情節相符，並有領結二紙附卷可稽，足認被告之自白與事
    實相符，洵堪採為論罪科刑之依據。事證明確，被告此部分之竊盜犯行，堪予認
    定。
二、另訊據被告則矢口否認有何竊取被害人己○○之皮包及侵占被害人戊○○○、丁○○皮包之犯行，辯稱：伊沒有偷皮包，在伊住處的皮包如何來，伊也不清楚，
    因為伊有吸毒品，家裡出入的人比較複雜云云。然查，被告係於九十一年五月間
    某日，在高雄縣鳳山市○○○路鳳農市場內，拾獲被害人戊○○○及丁○○之皮
    包各一只，並另於九十一年四月二十七日上午十一時三十分許，在高雄縣鳳山市
    鳳農市場內，趁被害人己○○不注意之際，徒手竊取被害人己○○所有皮包一只
    之事實，業據被告於初次警訊時供認不諱（見九十一年五月二十九日警訊筆錄）
    ，且警方於九十一年五月二十九日下午二時許，持搜索票前往被告位於高雄縣鳳
    山市○○街六十巷三十四號之住處執行搜索時，於上址起獲皮包三只、行動電話
    二具及被害人戊○○○、丁○○、己○○之證件等物，經被害人戊○○○、丁○○、己○○指認結果，於被告住處起出之皮包、證件確係分屬被害人戊○○○、
    丁○○、己○○所有，復經被害人戊○○○、丁○○、己○○於警訊中指述明確
    ，並有領結三紙附卷可佐，衡情，以前開執行搜索之地點乃被告之住處，非經被
    告同意，一般人自無法自由進出，且一般人若有攜帶物品前往他人家中，離去時
    亦多會同時將所攜物品一併攜離，實無將之仍留置於被告住家之理，是被告辯稱
    不知家裡的皮包是哪裡來的等語，顯與常情有悖，洵無可採。事證明確，被告此
    部分竊盜及侵占之犯行，亦堪認定。
三、查，於被告住處起出之被害人戊○○○皮包（內有戊○○○之機車駕照一枚）一
    只，係被害人戊○○○於八十八年十一月二十七日晚間十一時三十分許，在高雄
    市○○區○○路上，遭不詳年籍姓名之人搶奪之物，起出之被害人丁○○皮包一
    只，係被害人丁○○於九十一年五月二十七日上午九時三十分許，在高雄縣鳳山
    市鳳農市場內，遭不詳年籍姓名之人竊盜之物，均屬其他離本人所持有之物。核
    被告所為，係犯刑法第三百三十七條之侵占其他離本人所持有之物罪、刑法第三
    百二十條第一項之竊盜罪。又被告先後三次竊盜犯行，時間緊接，所犯係基本構
    成要件相同之罪，顯係基於概括犯意反覆為之，為連續犯，應依刑法第五十六條
    規定論以一罪，並加重其刑。又被告所犯上開二罪，犯意各別，行為互殊，應予
    分論併罰。又查，被告前因違反肅清煙毒條例案件，先後經法院判處有期徒刑三
    年二月、三年四月確定，二罪接續執行，於八十七年三月十一日假釋出獄，保護
    管束期間至九十年九月三日止未經撤銷而執行完畢，有臺灣高雄地方法院檢察署
    刑案資料查註紀錄表、臺灣高等法院被告全國前案紀錄表各一份可考，其受有期
    徒刑之執行完畢後，五年內再犯本件有期徒刑以上之竊盜罪，為累犯，應依刑法
    第四十七條規定加重其刑。被告所犯竊盜罪部分，有二種刑之加重事由，應依刑
    法第七十條規定遞加重之。爰審酌被告拾獲他人之物，竟即心生貪念予以侵吞入
    己，並連續竊取他人之物，行為誠屬不該，惟念其犯後坦承部分犯行等一切情狀
    ，分別量處如主文所示之刑，並就所宣告有期徒刑部分，諭知如易科罰金之折算
    標準，就所宣告罰金刑部分，諭知如易服勞役之折算標準。
據上論斷，應依刑事訴訟法第二百九十九條第一項前段，刑法第五十六條、第三百二
十條第一項、第三百三十七條、第四十七條、第四十一條第一項、第四十二條第二項
、第五十一條第十款，罰金罰鍰提高標準條例第一條前段、第二條，判決如主文。
本案經檢察官李宛凌到庭執行職務。
中      華      民      國      九十一      年      十一    月    八    日
                                  臺灣高雄地方法院刑事庭
                                      法  官    曾  淑  娟
右正本證明與原本無異。
如不服本判決，應於判決送達後十日內，向本院提出上訴狀。
                                      書記官    呂  怜  勳
中      華      民      國      九十一      年      十一    月    八    日
附錄本判決論罪科刑法條：
中華民國刑法第三百二十條
 (普通竊盜罪、竊佔罪)
意圖為自己或第三人不法之所有，而竊取他人之動產者，為竊盜罪，處五年以下有期
徒刑、拘役或五百元以下罰金。
中華民國刑法第三百三十七條
 (侵占遺失物罪)
意圖為自己或第三人不法之所有，而侵占遺失物、漂流物或其他離本人所持有之物者
，處五百元以下罰金。
